臺灣臺中地方法院民事裁定         
                                   111年度司繼字第2142號
聲  請  人  邱麗芬  
被繼承人    江文雄    

上列聲請人聲請酌定遺產管理報酬事件，本院裁定如下：
    主  文
聲請人任被繼承人江文雄遺產管理人之報酬酌定為新臺幣參萬元
。
程序費用由被繼承人江文雄之遺產負擔。
    理  由
一、按遺產管理人得請求報酬，其數額由法院按其與被繼承人之
    關係、管理事務之繁簡及其他情形，就遺產酌定之，必要時
    ，得命聲請人先為墊付，民法第1183條定有明文。次按聲請
    法院酌定遺產管理人報酬事件，專屬被繼承人住所地法院管
    轄；法院裁定酌給遺產管理人報酬時，得按遺產管理人所為
    遺產管理事務之繁簡，就被繼承人之財產，酌給相當報酬，
    家事事件法第141條準用第142條、第153條規定亦有明定。
二、本件聲請意旨略以：聲請人經本院於民國102年10月29日以1
    02年度司繼字第1407號裁定選任為被繼承人江文雄之遺產管
    理人。擔任遺產管理人期間迄今，聲請人依法對繼承人、債
    權人及受遺贈人為公示催告、編制遺產清冊、申報遺產稅、
    進行變賣遺產程序，將分配所得解繳並清償債務，且為強制
    執行、簡易訴訟案件之當事人，日後尚應為債權清償分配，
    現因被繼承人所遺不動產業經拍賣，爰依法請求酌定遺產管
    理人之報酬，以利分配等語。
三、經查，聲請人主張其經本院於102年10月29日以102年度司繼
    字第1407號裁定選任為江文雄之遺產管理人乙情，業據本院
    調閱上開卷宗查閱無訛。執此，聲請人聲請本院酌定其遺產
    管理報酬，自屬有據。聲請人主張其於擔任遺產管理人期間
    ，依法進行對繼承人、債權人及受遺贈人為公示催告、編制
    遺產清冊、申報遺產稅，復為強制執行、簡易訴訟案件之當
    事人，更有後續應為債權清償分配等情，亦據其提出民事陳
    報遺產清冊狀、遺產清冊、遺產稅免稅證明書、遺產稅申報
    書、111年度司促字第18796民事聲明異議書狀、本院豐原簡
    易庭通知書、本院103年度司促字第4053號支付命令、本院1
    03年度司執字第51859號執行命令（均影本）等件為憑，且
    經本院依職權調取107年度司家催字第67號、101年度司繼字
    第2119號、101年度司繼字第2421號、101年度司繼字第2454
    號、102年度司繼字第1407號卷宗查核無誤。本院審酌上情
    ，認聲請人管理遺產期間已9年，其所進行之職務內容兼含
    強制執行、簡易訴訟事件之當事人、申報遺產稅等事務，又
    斟酌被繼承人名下不動產業經拍賣，拍賣金額為新臺幣（下
    同）300,100元，然仍有其他債權尚待受償，是依被繼承人
    之遺產總額、聲請人管理遺產之工作內容以及將來尚需進行
    債權清償分配之事務，認酌定其報酬為30,000元為適當。另
    聲請人主張為管理被繼承人之遺產，現已代墊相關費用（調
    閱戶籍謄本、登報費及影印費等），倘該費用為共益費用，
    聲請人自可檢具相關證據，由遺產中支出（核銷），或於執
    行程序中列為執行必要費用而優先受償，無庸由本院予以確
    定，從而，聲請人該部分之聲請，應無必要。又遺產報酬之
    酌定為法院依職權審酌事項，不受當事人聲明拘束，故就不
    予准許部分，自無庸另為駁回之諭知，併予敘
四、依家事事件法第141條準用第142條、第153條規定，裁定如
    主文。
中　　華　　民　　國　　111 　年　　11　　月　　28　　日
                  家事法庭  司法事務官　羅永旻
以上正本係照原本作成。
如不服本件裁定，得於裁定書送達之翌日起10日內，以書狀敘述
理由，向本院提起抗告，並應繳納抗告費新台幣1000元。
中　　華　　民　　國　　111 　年　　11　　月　　28　　日
                                書記官　陳綉燕